hu: Zsírsűrítő típusa: Alumínium-komplex; Bárium; Bentonit/agyag (nem szappanos); Kalcium; Kalcium-szulfonát-komplex; Lítium; Lítium-komplex; Poliurea; Nátrium; Egyéb
fr: Type d’épaississant de la graisse: Complexe d’aluminium; Baryum; Bentonite/argile (sans savon); Calcium; Complexe de sulfonate de calcium; Lithium; Complexe de lithium; Polyurée; Sodium; Autre
es: Tipo de espesante de la grasa: Complejo de aluminio; Bario; Bentonita/arcilla (sin jabón); Calcio; Complejo de sulfonato de calcio; Litio; Complejo de litio; Poliurea; Sodio; Otro
pt-PT: Tipo de espessante de gordura: Complexo de alumínio; Bário; Bentonite/argila (sem sabão); Cálcio; Complexo de sulfonato de cálcio; Lítio; Complexo de lítio; Poliureia; Sódio; Outro
el: Τύπος πυκνωτικού μέσου γράσου: Σύμπλοκο αλουμινίου; Βάριο; Μπεντονίτης/Άργιλος (χωρίς σάπωνα); Ασβέστιο; Σύμπλοκο σουλφονικού ασβεστίου; Λίθιο; Σύμπλοκο λιθίου; Πολυουρία; Νάτριο; Άλλο
th: ประเภทสารเพิ่มความข้นของจาระบี: อะลูมิเนียมคอมเพล็กซ์; แบเรียม; เบนโทไนต์/ดินเหนียว (ไม่ใช่สบู่); แคลเซียม; แคลเซียมซัลโฟเนตคอมเพล็กซ์; ลิเธียม; ลิเธียมคอมเพล็กซ์; โพลียูเรีย; โซเดียม; อื่นๆ
pt-BR: Graxa tipo de espessante: Complexo de alumínio; Bário; Bentonita/Argila (Sem sabão); Cálcio; Complexo de sulfonato de cálcio; Lítio; Complexo de lítio; Poliureia; Sódio; Outro
sk-SK: Typ zahusťovadla tuku: Hlinitý komplex; Bárium; Bentonit/íl (nemydlový); Vápnik; Komplexný sulfonát vápenatý; Lítium; Lítny komplex; Polymočovina; Sodík; Iné
cs: Typ zahušťovadla plastického maziva: Hlinitý komplex; Baryum; Bentonit/jíl (nemýdlové); Vápník; Komplex sulfonátu vápenatého; Lithium; Lithný komplex; Polymočovina; Sodík; Ostatní
ro-RO: Tipul de agent de îngroșare al unsorii: Complex de aluminiu; Bariu; Bentonită/argilă (fără săpun); Calciu; Complex de sulfonat de calciu; Litiu; Complex de litiu; Poliuree; Sodiu; Altele
fi: Voiteluaineen sakeuttajan tyyppi: Alumiinikompleksi; Barium; Bentoniitti/savi (saippuaton); Kalsium; Kalsiumsulfonaattikompleksi; Litium; Litiumkompleksi; Polyurea; Natrium; Muu
pl: Typ zagęszczacza smaru: Kompleks glinowy; Bar; Bentonit/glina (niemydlany); Wapń; Kompleks sulfonianu wapnia; Lit; Kompleks litowy; Polimocznik; Sód; Inne
da: Fortyknertype i fedt: Aluminiumskompleks; Barium; Bentonit/ler (sæbefri); Calcium; Calciumsulfonatkompleks; Lithium; Lithiumkompleks; Polyurea; Natrium; Andet
en: Grease thickener type: Aluminum Complex; Barium; Bentonite/Clay (Non-soap); Calcium; Calcium Sulfonate Complex; Lithium; Lithium Complex; Polyurea; Sodium; Other
vi: Loại chất làm đặc mỡ bôi trơn: Phức hợp nhôm; Bari; Bentonite/Đất sét (Không xà phòng); Canxi; Phức hợp Canxi Sulfonat; Lithium; Phức hợp Lithium; Polyurea; Natri; Khác
zh-CN: 油脂增稠剂类型: 复合铝; 钡; 膨润土/粘土（非皂基）; 钙; 复合磺酸钙; 锂; 复合锂; 聚脲; 钠; 其他
nb: Type fettfortykningsmiddel: Aluminiumskompleks; Barium; Bentonitt/leire (uten såpe); Kalsium; Kalsiumsulfonatkompleks; Litium; Litiumkompleks; Polyurea; Natrium; Annet
sl-SI: Vrsta zgoščevalca masti: Aluminijev kompleks; Barij; Bentonit/glina (brez mila); Kalcij; Kompleks kalcijevega sulfonata; Litij; Litijev kompleks; Poliurea; Natrij; Drugo
ja: グリース増粘剤タイプ: アルミニウム複合; バリウム; ベントナイト/クレイ (非石けん); カルシウム; カルシウムスルホネート複合; リチウム; リチウム複合; ポリウレア; ナトリウム; その他
ru: Тип загустителя смазки: Алюминиевый комплекс; Барий; Бентонит/глина (немыльный); Кальций; Комплекс сульфоната кальция; Литий; Литиевый комплекс; Полимочевина; Натрий; Другое
bg-BG: Тип сгъстител на греса: Алуминиев комплекс; Барий; Бентонит/Глина (без сапун); Калций; Комплекс от калциев сулфонат; Литий; Литиев комплекс; Полиурея; Натрий; Други
zh-TW: 潤滑脂增稠劑類型: 複合鋁; 鋇; 膨潤土/黏土 (非皂基); 鈣; 複合磺酸鈣; 鋰; 複合鋰; 聚脲; 鈉; 其他
de: Typ des Fettverdickers: Aluminiumkomplex; Barium; Bentonit/Ton (nicht seifenbasiert); Calcium; Calciumsulfonat-Komplex; Lithium; Lithiumkomplex; Polyharnstoff; Natrium; Sonstige
ko: 그리스 증점제 유형: 알루미늄 복합물; 바륨; 벤토나이트/점토(비비누계); 칼슘; 칼슘 설포네이트 복합물; 리튬; 리튬 복합물; 폴리우레아; 나트륨; 기타
nl: Smeervet verdikkertype: Aluminiumcomplex; Barium; Bentoniet/klei (zeepvrij); Calcium; Calciumsulfonaatcomplex; Lithium; Lithiumcomplex; Polyureum; Natrium; Overig
hr-HR: Vrsta zgušnjivača masti: Aluminijev kompleks; Barij; Bentonit / glina (bez sapuna); Kalcij; Kalcijev sulfonatni kompleks; Litij; Litijev kompleks; Poliurea; Natrij; Ostalo
lt-LT: Tepalo tirštiklio tipas: Aliuminio kompleksas; Bario; Bentonitas / molis (ne muilas); Kalcis; Kalcio sulfonato kompleksas; Litis; Ličio kompleksas; Poliurėja; Natris; Kita
tr: Yağ kalınlaştırıcı türü: Alüminyum kompleks; Baryum; Bentonit/kil (sabunsuz); Kalsiyum; Kalsiyum sülfonat kompleks; Lityum; Lityum kompleks; Poliüre; Sodyum; Diğer
it: Tipo di addensante per grasso: Complesso di alluminio; Bario; Bentonite/argilla (non sapone); Calcio; Complesso di solfonato di calcio; Litio; Complesso di litio; Poliurea; Sodio; Altro
sv: Typ av fettförtjockare: Aluminiumkomplex; Barium; Bentonit/lera (utan tvål); Kalcium; Kalciumsulfonatkomplex; Litium; Litiumkomplex; Polyurea; Natrium; Övrigt